【裁判字號】    97,訴,197
【裁判日期】    970401
【裁判案由】    損害賠償
【裁判全文】
臺灣板橋地方法院民事判決               97年度訴字第197號
原      告  丙○○
被      告  甲○○
?      ?  乙○○
上列當事人間請求損害賠償事件，經本院於民國97年3 月18日言
詞辯論終結，判決如下：
    主  文
原告之訴駁回。
訴訟費用由原告負擔。
    事實及理由
壹、程序方面：按訴狀送達後，原告不得將原訴變更或追加他訴
    ，但被告同意者，或擴張或減縮應受判決事項之聲明者，不
    在此限；被告於訴之變更或追加無異議，而為本案之言詞辯
    論者，視為同意變更或追加，民事訴訟法第255 條第1 項第
    1 、3 款、第2 項定有明文。本件原告於起訴時，原係請求
    被告給付原告新臺幣（下同）80萬元，及自民國96年12月18
    日起至清償日止按年息百分之5 計算之利息。嗣於本院97年
    3 月18日言詞辯論期日則當庭減縮其聲明為請求被告給付40
    萬元，及自96年11月6 日起至清償日止按年息百分之5 計算
    之利息，核其性質，係減縮其應受判決事項之聲明，且被告
    對於原告前揭行為，亦於前開期日表示沒有意見，而為本案
    之言詞辯論，依法視為同意變更，揆諸前揭法條規定，自應
    准許，先予敘明。
貳、實體方面：
一、本件原告起訴主張略以：
    (一)原告所有車號N3-3159 號綠色賓士轎車，係停放於所居住
      之重慶大樓地下2 樓自購之停車位內，於96年11月6 日凌
      晨5 時許遭人打破左後車窗玻璃後，竊走天窗控制面板、
      排檔座核桃木控制面板、ＡＢＳ總成、空氣流量計及引擎
      主行車電腦等零件，經請鋒德有限公司估價，回復原狀費
      用為752,000 元。原告於當日上午7 時許發現上情後，除
      向轄區員警報案外，並向被告即重慶大樓守衛乙○○提出
      抗議，及向被告即重慶大樓管理委員會主委甲○○要求解
      決，然均未獲置裡，該2 人亦不願理賠。被告乙○○身為
      守衛，有領薪水，竟於值班時睡覺，未盡職責，小偷才有
      機可乘，故應負責，而被告甲○○身為主委，原告東西被
      偷，向伊反應，但都不理，還叫原告自認倒楣，亦應負責
      ，爰依侵權行為之法律關係，請求被告賠償40萬元及自96
      年11月6 日起至清償日止按年息百分之5 計算之利息。
    (二)對被告抗辯所為陳述：
      (一)被告乙○○雖否認有在值班時睡覺，但他姊姊曾說過「
        不好意思，因為我弟弟在睡覺」。
      (二)被告甲○○雖否認有保管義務，但伊在這邊停車那麼久
        ，從來沒發生這種事，是請了乙○○當守衛才發生。前
        任主委只要一出事情就馬上可以找到東西，而被告甲○
        ○則不行。
      (三)伊早就建議換監視器，但被告甲○○一直不換。
二、被告乙○○雖不爭執其自96年5 月間起擔任重慶大樓守衛職
    務，月薪2萬元等事實，然略辯稱：
    (一)96年11月6 日案發當時，共有2 位守衛輪值，伊是負責早
      班，時間從凌晨5點到下午5點，為什麼只告伊一人。
    (二)伊沒有在值班時睡覺，小偷到底是何時進來，伊也不知道
      ，但不一定是在伊上班時進來。
    (三)原告雖主張：伊姊姊曾對其說「不好意思，因為我弟弟在
      睡覺」云云，但伊上班有無睡覺，伊姊姊怎麼會知道。
    (四)爰聲明請求駁回原告之訴。
三、被告甲○○雖不否認其擔任重慶大樓管理委員會主委乙節，
    但略辯稱：
    (一)重慶大樓因為沒人願意當主委，故伊已擔任主委好幾年迄
      今，但這是義務職，沒有領薪水，還要掏錢去補足，沒有
      任何好處。
    (二)重慶大樓地下室停車位是機械式停車位，每月只收500 元
      ，其中300 元是機械保養費，其餘200 元還不足繳電費，
      我們只是提供車位給住戶使用，不負保管責任。
    (三)重慶大樓4 、5 年來都沒有發生汽車竊案，只有原告機車
      曾於1 年多前失竊，當時伊有請原告去報案，後來不了了
      之。停車場有好多更名貴的新車，為何沒被偷，只偷原告
      的車。
    (四)否認原告曾於開會時提出換監視器的建議，且重慶大樓根
      本沒有經費。
    (五)爰聲明請求駁回原告之訴。
四、查原告固已提出臺北縣政府警察局板橋分局後埔派出所受理
    刑事案件報案三聯單、鋒德有限公司出具之估價及照片17張
    為證（本院卷第3 、24頁，另照片放於證件存置袋），然此
    至多僅能證明其車遭人破壞並竊走部分零件之權利受損結果
    ，而無法證明被告有何侵權行為。原告雖又主張被告乙○○
    於值班時在睡覺云云，然為被告乙○○所否認，原告就此雖
    謂：他姊姊曾說過「不好意思，因為我弟弟在睡覺」云云，
    然衡諸常情，被告乙○○值班時，其姊應非亦步亦趨跟隨左
    右，如何得知被告乙○○正在睡覺，又如何證明小偷剛好趁
    乙○○睡著時進入地下二樓停車場行竊、破壞？且原告於被
    告乙○○否認其姊知悉伊曾在上班時睡著後，亦未再提出證
    據調查之聲請，自難僅因其單方主張，逕認其所言屬實。換
    言之，依據現存證據，尚無法證明被告乙○○於案發當日值
    班時在睡覺之事實。另就被告甲○○部分，原告則未舉證證
    明擔任主委職務與應對原告汽車負保管責任間有何關連，自
    難僅因被告甲○○擔任重慶大樓主委職務，即謂其應對住戶
    失竊物品負侵權行為損害賠償責任。況依民法第184 條第1
    項前段，負損害賠償責任者，除須為客觀之侵權行為外，尚
    須有主觀之故意或過失，且侵權行為與損害結果間亦須有相
    當因果關係，而此等要件事實，依民事訴訟法第277 條，應
    由主張此項利己事實之原告，負舉證責任。原告並未就被告
    有何故意或過失提出任何舉證，且就因果關係部分，亦表明
    沒有辦法證明（本院卷第21頁），自難認其已就侵權行為之
    構成要件事實善盡其舉證責任。從而，原告依據侵權行為之
    法律關係，請求被告賠償40萬元及自96年11月6 日起至清償
    日止按年息百分之5 計算之利息，於法無據，應予駁回。
五、本件事證已臻明確，兩造其餘主張陳述及所提之證據，經審
    酌後均不影響本件認定之結論，爰不一一論述，附此敘明。
據上論結，原告之訴為無理由，依民事訴訟法第78條，判決如主
文。
中    華    民    國    97    年    4     月    1     日
                  民事第二庭?法  官  楊明佳
以上正本係照原本作成
如對本判決上訴，須於判決送達後20日內向本院提出上訴狀
中    華    民    國    97    年    4     月    1     日
                            ?書記官  楊璧華


司法院資訊處製作；財團法人民間司法改革基金會備份。
